【裁判字號】    98,上訴,1820
【裁判日期】    990202
【裁判案由】    違反毒品危害防制條例
【裁判全文】
臺灣高等法院高雄分院刑事判決        98年度上訴字第1820號
上  訴  人
即  被  告    甲○○
上列上訴人因違反毒品危害防制條例案件，不服臺灣高雄地方法
院98年度審訴字第3936號中華民國98年11月12日第一審判決（起
訴案號：臺灣高雄地方法院檢察署98年度毒偵字第5095號），提
起上訴，本院判決如下：
     主  文
上訴駁回。
     事  實
一、甲○○於民國（以下同）86年間，因施用毒品案件，經本院
    裁定送觀察、勒戒，認有繼續施用毒品之傾向，再裁定令入
    戒治處所施以強制戒治，於87年12月10日強制戒治期滿，由
    本院以87年度上訴字第949 號判處免刑確定，又於89年間，
    因施用毒品案件，經台灣高雄地方法院以89年度訴字第753
    號判處有期徒刑8 月確定，於92年6 月23日執行完畢。另於
    93年、94年間，又因施用毒品、竊盜等案件，經台灣高雄地
    方法院以93年度訴字第3025號、94年度簡字第6773號各判處
    有期徒刑1 年、5 月確定，兩案接續執行，並於96年2 月17
    日縮短刑期執行完畢。詎甲○○仍不知悔改，竟分別基於施
    用第一、二級毒品之犯意，於98年5 月17日某時許，在其友
    人孫興如位於高雄市左營區住處內，以將第二級毒品甲基安
    非他命置於錫箔紙上燒烤，吸食煙霧之方式，施用第二級毒
    品甲基安非他命1 次後，在同一地點，將第一級毒品海洛因
    摻入香菸後，吸食含有海洛因成分煙氣之方式，施用第一級
    毒品海洛因1 次。嗣於98年5 月19日下午6 時許，在高雄市
    前金區○○○街22號前，為警查獲，經徵得其同意採尿送驗
    結果呈可待因、嗎啡、甲基安非他命、安非他命陽性反應，
    並扣得甲○○所有而與本件施用第一、二級毒品犯行無關之
    注射針筒1 支及西瓜刀1 把，始獲上情。
二、案經高雄市政府警察局移送臺灣高雄地方法院檢察署檢察官
    偵查起訴。
    理  由
一、上揭施用第一級毒品海洛因與第二級毒品甲基安非他命之事
    實，業据上訴人甲○○於警訊、偵查、原審及本院審理時坦
    承不諱，又上訴人甲○○為警查獲所採之尿液檢體，經送高
    雄市立凱旋醫院以酵素免疫法及氣相層析質譜法檢驗結果，
    呈現嗎啡、可待因、甲基安非他命、安非他命陽性反應，此
    有高雄市立凱旋醫院98年6 月11日濫用藥物尿液檢驗報告暨
    高雄市政府警察局毒品案件尿液編號真實姓名對照表（代號
    ：L00-000000號）各1 份附卷可稽；又上訴人甲○○於86年
    間，因施用毒品案件，經本院裁定送觀察、勒戒，認有繼續
    施用毒品之傾向，再裁定令入戒治處所施以強制戒治，於87
    年12月10日強制戒治期滿，由本院以87年度上訴字第949 號
    判處免刑確定，又於89年間，因施用毒品案件，經台灣高雄
    地方法院以89年度訴字第753 號判處有期徒刑8 月確定，於
    92年6 月23日執行完畢，另於93年、94年間，又因施用毒品
    、竊盜等案件，經台灣高雄地方法院以93年度訴字第3025號
    、94年度簡字第6773號各判處有期徒刑1 年、5 月確定，兩
    案接續執行，並於96年2 月17日縮短刑期執行完畢之事實，
    有其前科表可憑，足見上訴人甲○○確於吸毒判刑執行完畢
    後，5 年內又有再犯施用毒品行為，事証明確，其犯行已堪
    認定。
二、核上訴人甲○○所為，係犯毒品危害防制條例第10條第1 項
    之施用第一級毒品罪、同條例第10條第2 項之施用第二級毒
    品罪。上訴人甲○○持有第一、二級毒品後進而施用，其持
    有之低度行為均應為施用之高度行為所吸收，故均不另論其
    持有毒品罪。上訴人甲○○所犯上開施用第一級毒品及施用
    第二級毒品之2 罪間，犯意各別，行為互殊，應予分論併罰
    。上訴人甲○○前於93、94年間，因施用毒品、竊盜案件，
    經台灣高雄地方法院分別判處有期徒刑1 年、5 月確定，兩
    案接續執行，並於96年2 月17日執行完畢，有臺灣高等法院
    被告前案紀錄表1 份在卷可憑，其於有期徒刑執行完畢後，
    5 年內故意再犯本件有期徒刑以上之2 罪，均為累犯，均應
    依法加重其刑。
三、原審適用毒品危害防制條例第10條第1 項、第2 項，刑法第
    11條前段、第47條第1 項、第51條第5 款規定，並審酌上訴
    人甲○○前因施用毒品案件，經觀察、勒戒及強制戒治程序
    ，經判決免刑，又再施用毒品經法院判刑入獄服刑完畢後，
    仍不知悛悔，再次施用毒品，顯然缺乏戒絕毒品之決心，其
    嗣後已坦承施用毒品，且其行為係戕害自己身心健康，尚未
    害及他人，及其犯罪動機、手段、智識程度等一切情狀，就
    施用第一級毒品部分量處有期徒刑8 月，就施用第二級毒品
    部分量處有期徒刑4 月，並定其應執行刑為有期徒刑10月。
    並說明扣案之注射針筒1 支、西瓜刀1 把，其中西瓜刀客觀
    上顯與施用第一、二級毒品之行為，並無直接關連，又扣案
    之注射針筒1 支，上訴人甲○○已否認係供施用第一、二級
    毒品所用，因注射針筒之用途甚多，非僅止於充作施打毒品
    之工具，而上訴人甲○○係以摻入香菸或鋁箔紙燒烤之方式
    ，分別施用第一、二級毒品，除據上訴人甲○○供承在卷外
    ，亦經公訴意旨所認定，故上訴人甲○○既未以針筒注射之
    方式，施用第一級毒品或第二級毒品，客觀上復無證據顯示
    扣案之注射針筒1 支為其供施用第一、二級毒品所用，依法
    自不得就扣案之注射針筒1 支與西瓜刀1 把於本案中併予宣
    告沒收之理由。經核原判決認事用法並無不合，量刑亦屬適
    當，上訴人甲○○上訴指摘原判決量刑過重，為無理由，應
    予駁回。
據上論結，應依刑事訴訟法第368條，判決如主文。
本案經檢察官林應華到庭執行職務。
中    華    民    國    99    年    2    月    2     日
                  刑事第八庭    審判長法  官  洪兆隆
                                      法  官  郭玫利
                                      法  官  張盛喜
以上正本證明與原本無異。
施用安非他命部分不得上訴。
施用海洛因部分如不服本判決應於收受本判決後10日內向本院提
出上訴書狀，其未敘述上訴理由者，並得於提起上訴後10日內向
本院補提理由書狀（均須按他造當事人之人數附繕本）「切勿逕
送上級法院」。
中    華    民    國    99    年    2    月    2     日
                                      書記官  黃一秋
附錄本判決論罪科刑法條
毒品危害防制條例第10條：
施用第一級毒品者，處6月以上5年以下有期徒刑。
施用第二級毒品者，處3年以下有期徒刑。

司法院資訊處製作；財團法人民間司法改革基金會備份。
